臺灣彰化地方法院刑事判決　　　　　　　96年度簡上字第92號
上　訴　人　臺灣彰化地方法院檢察署檢察官
上　訴　人
即　被　告　丙○○
被　　　告　乙○○
上列上訴人因被告等違反動產擔保交易法案件，不服本院彰化簡
易庭九十六年度彰簡字第五四號中華民國九十六年二月二十七日
簡易判決（原檢察官聲請簡易判決處刑案號：九十五年度偵字第
一一三四二號），本院管轄第二審合議庭判決如下︰
    主  文
上訴駁回。
丙○○、乙○○均緩刑貳年。
    事實及理由
一、按被告經合法傳喚，無正當之理由不到庭者，得不待其陳述
    ，逕行判決，刑事訴訟法第三百七十一條定有明文。被告乙
    ○○經本院合法傳喚，無正當之理由不到庭，有本院送達證
    書在卷可稽，本院不待其陳述，逕行判決，核先敘明。
二、本案經本院審理結果，認第一審判決除事實及理由欄四、第
    二行「動產擔保交易法第三十八條第一項」之記載應更正為
    「動產擔保交易法第三十八條」外，餘認事用法及量刑均無
    不當，應予維持，並引用第一審判決書記載之事實、證據及
    理由（如附件）。
三、本件上訴人即檢察官上訴意旨略以：被告二人未能交代將擔
    保品給予何人使用，原判決雖依卷內被告授信明細查詢單，
    酌量被告經濟狀況下判決處刑，被害人針對被告犯行後，非
    正面主動與被害人協議處理方式，且一再規避，未見犯後態
    度之改善，原判決未察於此，僅對被告各處拘役三十日，且
    得易科罰金，有違刑法第五十七條之規定，請求撤銷原判決
    ，並從重量刑等語；又上訴人即被告丙○○（以下簡稱被告
    丙○○）上訴意旨略以：被告已與債權人達成和解，並有和
    解書一份可稽，請求從輕量刑等語。
四、被告丙○○、乙○○二人於本院審理中對於原審認定之事實
    坦承不諱，核與告訴代理人甲○○證述情節相符，並有借款
    契約書、動產擔保交易動產抵押設定登記申請書、動產抵押
    契約書、汽車新領牌照登記書、聯邦商業銀行貸放交易明細
    表、授信明細查詢單、存證信函影本各一份及照片十五幀在
    卷可稽，是以被告二人違反動產擔保交易法犯行事證已臻明
    確，其犯行堪予認定。
四、被告二人行為後，刑法於九十四年二月二日修正公布、刑法
    施行法於九十五年六月十四日修正公布、罰金罰鍰提高標準
    條例於九十五年五月十七日修正公布，並均於九十五年七月
    一日施行，關於本案應適用之新舊法，茲比較如下：
  1.刑法第二條第一項規定，係規範行為後法律變更所生新舊法
    律比較適用之準據法，於九十五年七月一日刑法施行後，應
    適用刑法第二條第一項之規定，為「從舊從輕」之比較（最
    高法院九十五年五月二十三日第八次刑事庭會議決議第一點
    第一項參照）。
  2.修正前刑法第二十八條：「二人以上共同實施犯罪之行為者
    ，皆為正犯。」之規定修正為「二人以上共同實行犯罪之行
    為者，皆為正犯。」，惟本件被告二人不論依修正前之刑法
    第二十八條，抑或修正後之刑法第二十八條之規定，均構成
    正犯，對被告二人而言並無有利或不利之情形，不生任何影
    響，應逕適用新法之規定。
  3.刑法第三十三條第五款關於罰金刑之規定，由「罰金：一元
    以上」修正為「罰金：新臺幣一千元以上，以百元計算之」
    ，應依刑法第二條第一項規定，適用最有利於行為人之法律
    （最高法院九十五年五月二十三日第八次刑事庭會議決議參
    照）。本件動產擔保交易法第三十八條關於「或科或併科六
    千元以下罰金」之罰金刑部分，經比較新、舊法結果，應以
    被告二人行為時之法律即修正前第三十三條第五款規定，最
    有利於被告。
  4.被告二人行為後，刑法第四十一條第一項前段關於易科罰金
    折算標準之規定，業於九十四年二月二日修正公布，並於九
    十五年七月一日施行，由「犯最重本刑為五年以下有期徒刑
    以下之刑之罪，而受六個月以下有期徒刑或拘役之宣告，因
    身體、教育、職業、家庭之關係或其他正當事由，執行顯有
    困難者，得以一元以上三元以下折算一日，易科罰金。」修
    正為「犯最重本刑為五年以下有期徒刑以下之刑之罪，而受
    六個月以下有期徒刑或拘役之宣告者，得以新臺幣一千元、
    二千元或三千元折算一日，易科罰金。」應依刑法第二條第
    一項規定，適用最有利於行為人之法律（最高法院九十五年
    五月二十三日第八次刑事庭會議決議第三點第二項參照）。
    修正前刑法第四十一條第一項前段之易科罰金折算標準，依
    修正刪除前之罰金罰鍰提高標準條例第二條規定，應就其原
    定數額提高為一百倍折算一日，並依現行法規所定貨幣單位
    折算新臺幣條例第二條規定，以新臺幣元之三倍折算之，亦
    即，修正前刑法第四十一條第一項前段之易科罰金折算標準
    ，應以銀元三百元即新臺幣九百元折算為一日，經比較新、
    舊法結果，應以被告二人行為時之法律即舊法較有利於被告
    二人。
  5.比較時應就罪刑有關之共犯、未遂犯、想像競合犯、牽連犯
    、連續犯、結合犯，以及累犯加重、自首減輕暨其他法定加
    減原因（如身分加減）與加減例等一切情形，綜其全部罪刑
    之結果而為比較（最高法院九十五年五月二十三日第八次刑
    事庭會議決議第一點第四項參照）。經綜合比較新、舊法之
    結果，以被告二人行為時之舊法較有利於被告二人，依刑法
    第二條第一項前段規定，本案自應適用被告二人行為時之法
    律即修正前刑法第四十一條第一項前段，罰金罰鍰提高標準
    條例第一條前段，修正前罰金罰鍰提高標準條例第二條之規
    定。
五、原審判決據以論罪科刑，各判處被告二人拘役三十日，並依
    修正前刑法第四十一條第一項前段諭知易科罰金之折算標準
    ，並無不當，上訴人即檢察官及被告丙○○上訴為無理由，
    均應駁回其上訴。又被告二人行為後，刑法第七十四條關於
    緩刑之規定，雖亦於九十四年二月二日修正公布，並於九十
    五年七月一日施行，然犯罪在新法施行前，新法施行後，緩
    刑之宣告，應適用新法第七十四條之規定（最高法院九十五
    年五月二十三日第八次刑事庭會議決議第七點參照）。本件
    被告二人前未曾因故意犯罪受有期徒刑以上刑之宣告，此有
    臺灣彰化地方法院檢察署刑案資料查註紀錄表及臺灣高等法
    院被告前案紀錄表各二份在卷可考，且被告二人已與告訴人
    聯邦商業銀行達成和解，且告訴代理人甲○○亦當庭表示願
    原諒被告，此有和解書一份在卷可稽，被告二人因一時失慮
    ，致罹刑典，經此偵審程序與論罪科刑之教訓後，當知所警
    惕，而無再犯之虞，本院認所宣告之刑，以暫不執行為適當
    ，爰依刑法第七十四條第一項第一款，均宣告緩刑二年，以
    啟自新。
據上論斷，應依刑事訴訟法第四百五十五條之一第一項、第三項
、第三百六十八條、第三百七十三條、第三百七十一條，刑法第
七十四條第一項第一款，判決如主文。
本案經檢察官吳芙如到庭執行職務。
中　　華　　民　　國　　96　　年　　5 　　月　　22　　日
                        臺灣彰化地方法院刑事第二庭
                            審判長法官  石馨文
                            法      官  郭麗萍
                            法      官  尚安雅
以上正本證明與原本無異。
本判決不得上訴。
中　　華　　民　　國　　96　　年　　5 　　月　　23　　日
                            書  記  官  洪年慶
